# 请教陈版主，合并时按照实缴还是认缴比例？

提问人：vita_c 时间：2017-04-09 12:22:34
请教陈版，在编制合并报表时，如果子公司为股份公司，股份公司成立时，母公司认缴的股份占总股份的80%，也有控制权；但年末时，母公司实缴的股份数只占实缴总股份的20%，公司章程章程中对于分红没有明确规定。我查了公司法，公司法中对于有限责任公司的分红明确表示要按照实缴比例，除非公司章程另行约定，但是对于股份公司却没有明确的表示。那么做合并报表时，归属于母公司的损益到底按照认缴，还是实缴比例确定？

回答人：chenyiwei
这首先是一个法律规定和合同约定的问题，即如何确定此类情况下各股东的表决权比例，以及其所享有的权益和损益份额。首先建议股东之间就此问题予以明确。如果股东之间没有明确约定的，则会计和审计人员不能擅自作出处理。